【裁判字號】    94,訴,2395
【裁判日期】    950413
【裁判案由】    毒品危害防制條例
【裁判全文】
臺灣桃園地方法院宣示判決筆錄          94年度訴字第2395號
公  訴  人  台灣桃園地方法院檢察署檢察官
被      告  甲○○
                    （另案在桃園龍潭女監執行中）
指定辯護人  本院公設辯護人乙○○
上列被告因違反毒品危害防制條例案件，經台灣板橋地方法院檢
察署檢察官提起公訴（起訴案號：九十四年度毒偵字第三七三四
號），台灣板橋地方法院認管轄錯誤，移轉本院管轄，本院於中
華民國九十四年四月十三日下午四時許，在本院第十法庭宣示判
決，出席職員如下：
          法  官  王耀興
          書記官  劉晨輝
          通  譯
法官起立朗讀判決主文、犯罪事實要旨、處罰條文、附記事項，
及告以上訴限制、期間並提出上訴狀之法院，且諭知記載其內容
：
一、主  文：
    甲○○施用第一級毒品，累犯，處有期徒刑壹年貳月。扣案
    之甲基安非他命壹包（驗餘毛重零點肆貳貳公克）沒收銷燬
    之。
二、犯罪事實要旨：
    甲○○於民國八十八年間違反毒品危害防制條例案件，經送
    觀察、勒戒後，認無繼續施用傾向，經台灣基隆地方法院檢
    察署檢察官以八十八年度偵字第三０四三號不起訴處分確定
    ；於八十八年間，復因違反毒品危害防制條例案件，經送觀
    察、勒戒後，認有繼續施用之傾向，經台灣基隆地方法院裁
    定令入戒治處所施以強制戒治，至九十年三月二十五日強制
    戒治期滿釋放出所，並經該院以八十八年度基簡字第九六七
    號刑事簡易判決判處有期徒刑六月確定；於八十八年間，因
    偽造文書案件，經台灣高等法院八十九年度上訴字第二五五
    九號刑事判決判處有期徒刑十月確定；上揭二罪經定應執行
    刑為一年三月；於八十九年間，又因違反毒品危害防制條例
    案件，經台灣基隆地方法院八十九年度訴字第八五六號刑事
    判決判處有期徒刑七月及八月，定應執行刑一年二月確定；
    前揭數罪合併執行，於九十年三月二十六日入監，九十二年
    一月六日因假釋出監；於假釋期間，因違反毒品危害防制條
    例案件，經台灣基隆地方法院九十二年度易字第二七三號刑
    事判決判處有期徒刑六月確定，經撤銷假釋後，於九十二年
    九月三日入監繼續執行殘刑及九十二年度易字第二七三號刑
    事判決，甫於九十三年八月二十二日執行完畢。詎其未知所
    警惕，明知海洛因及甲基安非他命分別為毒品危害防制條例
    第二條第二項第一款、第二款所規定之第一級及第二級毒品
    ，不得施用，仍於強制戒治執行完畢釋放後五年內，基於施
    用第二級毒品之概括犯意，自九十四年三月中旬某日起至九
    十四年五月三十日十九時許止，在基隆市八堵區揪油站及友
    人家中等處，連續施用第二級毒品甲基安非他命，並於九十
    四年五月三十日十九時許施用甲基安非他命時，基於同時施
    用第一級毒品之犯意，將海洛因混入甲基安非他命中施用，
    嗣於九十四年五月三十日二十二時十分許，在基隆市○○路
    ○段與樂一路口為警查獲，並扣得第二級毒品甲基安非他命
    公克（毛重零點四二七公克，驗餘毛重零點四二二公克）。
三、按一行為而觸犯數罪名，或犯一罪而其方法或結果之行為犯
    他罪名者，依刑法第五十五條規定，應從一重處斷。又連續
    數行為而犯同一之罪名者，以一罪論，刑法第五十六條前段
    亦定有明文。至於同法第五十條所定應予併合處罰者，則以
    裁判確定前犯數罪者為限，此所謂數罪，係指各罪均能獨立
    ，而無刑法第五十五條或第五十六條所定裁判上一罪之情形
    而言。因此，想像競合犯、牽連犯或連續犯之裁判上一罪，
    倘遇有競合時，如行為人之數行為所犯數罪，具有連續關係
    ，又有想像競合或牽連關係之重疊法律現象，則連續犯罪之
    一部，既與他罪競合或牽連，自應包括的先將全部之連續各
    行為論以一罪，再按想像競合或牽連犯之例，從一重處斷，
    不得以數罪併合處罰之（最高法院九十三年度台上字第一六
    九一號判決要旨參照號）。經查，被告多次施用第二級毒品
    犯行，時間緊接，方法相同，觸犯犯罪構成要件相同之罪名
    ，顯係基於概括之犯意為之，先依連續犯規定論以一罪。又
    被告以一行為同時違反毒品危害防制條例第十條第一項及第
    二項之罪，應從一重之施用第一級毒品罪論處。
四、處罰條文：毒品危害防制條例第十條第一項、第二項、第十
    八條第一項前段、刑法第十一條、第五十六條、第五十五條
    、第四十七條。
五、協商判決除有刑事訴訟法第四百五十五條之四第一項第一款
    於本訊問程序終結前，被告撤銷協商合意或檢察官撤回協商
    聲請者；第二款被告協商之意思非出於自由意志者；第四款
    被告所犯之罪非第四百五十五條之二第一項所定得以聲請協
    商判決者；第六款被告有其他較重之裁判上一罪之犯罪事實
    者；第七款法院認應諭知免刑或免訴、不受理者情形之一，
    及違反同條第二項「法院應於協商合意範圍內為判決；法院
    為協商判決所科之刑，以宣告緩刑或二年以下有期徒刑、拘
    役或罰金為限」之規定者外，不得上訴。
六、如有前項得上訴之情形者，得自收受判決送達之日起十日內
    ，向本院提出上訴書狀，上訴於第二審法院。
七、本案經檢察官蔡孟利到庭執行職務。
中    華    民    國    95    年    4     月    13    日
                  臺灣桃園地方法院刑事第一庭
                              書記官  劉晨輝
                              法  官  王耀興
以上正本證明與原本無異。
                              書記官  劉晨輝
中    華    民    國    95    年    4     月    13    日


司法院資訊處製作；財團法人民間司法改革基金會備份。
